# 银行询证函一定要用印刷版的理由是？

提问人：aimeee 时间：2010-06-24 10:39:03
实施函证的目的是注师直接从被审单位外的第三方获也证据，第三方证据比被审单位内部证据更为可靠。 因此函证强调的应该是由注师直接发出，被函证方直接寄回注师等控制程序，避免被审单位拦截或更改询证函及回函的内容。 执业准则列举了一些询证函的格式，并注明仅为参靠格式，注师可根据实际情况进行修改和引用。 银行询证函我们所都用印刷好的一式四份的格式。 我们尝试用电脑自已打印的时候，有些人有不同意见，认为不可以。 不可以的理由是什么？欢迎讨论。

回答人：chenyiwei
回复 楼主 aimeee 的帖子不知道你所在的事务所有什么特别要求（或者询证函格式设计方面有无特殊之处）。一般理解是完全可以使用打印版的，在实务中多数事务所也都是采用打印版的方式操作的。